臺灣嘉義地方法院刑事判決
111年度交簡上字第16號
上  訴  人  臺灣嘉義地方檢察署檢察官
被      告  吳周政




上列上訴人因被告過失傷害案件，不服本院嘉義簡易庭民國110
年12月30日110年度嘉交簡字第1162號第一審簡易判決（聲請簡
易判決處刑書案號：110年度偵字第7910號），提起上訴，本院
判決如下：
    主  文
上訴駁回。
　  事 實 及 理 由
一、刑事訴訟法第348條於民國110年6月18日修正施行：「上訴
    得對於判決之一部為之。對於判決之一部上訴者，其有關係
    之部分，視為亦已上訴。但有關係之部分為無罪、免訴或不
    受理者，不在此限。上訴得明示僅就判決之刑、沒收或保安
    處分一部為之。」同日修正施行之刑事訴訟法施行法第7條
    之13規定：「中華民國110年5月31日修正通過之刑事訴訟法
    施行前，已繫屬於各級法院之案件，於施行後仍適用修正前
    刑事訴訟法第348條規定；已終結或已繫屬於各級法院而未
    終結之案件，於施行後提起再審或非常上訴者，亦同。」經
    查：本案於上述規定修正施行之後110年12月8日始繫屬於本
    院（見原審卷第3頁），上訴之效力及範圍應依修正後第348
    條規定。而原審判決後，被告並未提起上訴，檢察官明示僅
    就原判決量刑部分提起上訴（見本審卷第52頁），是本件審
    判範圍僅就原判決之量刑妥適與否進行審理。本案犯罪事實
    、所犯法條及論罪、沒收部分之認定，並非本院審查範圍，
    除證據部分補充「被告吳周政於本審審理時之自白」及「行
    車紀錄器檔案翻拍之相片」外，其餘均引用第一審判決書所
    記載之事實、證據、論罪及沒收（如附件）。
二、原審以被告犯罪明確，而適用刑事訴訟法第449條第1項前段
    、第3項、第454條第2項，並審酌被告騎乘機車上路，本應
    遵循交通規則，謹慎行駛，以維護自身及其他道路用路者之
    安全，竟疏未注意遵守號誌指示，致本案事故發生，並致告
    訴人受有本案傷勢，而被告與告訴人迄未就賠償金額達成調
    解，兼衡被告犯罪情節、告訴人所受損害、被告之過失程度
    ，暨其於警詢中自述高中肄業之智識程度、無業、家庭經濟
    狀況勉持等一切情狀，量處拘役40日，諭知以新臺幣1,000
    元折算1日之折算標準，核其認事用法，洵無違誤。
三、上訴意旨以告訴人於案發後，因案受傷，迄今無法就業，曾
    申請調解但被告也沒有出現，告訴人不知道怎麼談理賠，原
    審漏未審酌上情，量刑過輕為由，提起上訴：
（一）惟按法官於有罪判決如何量處罪刑，甚或是否宣告緩刑，
      為實體法賦予審理法官裁量之刑罰權事項，法官行使此項
      裁量權，自得依據個案情節，參酌刑法第57條所定各款犯
      罪情狀之規定，於法定刑度內量處被告罪刑；除有逾越該
      罪法定刑或法定要件，或未能符合法規範體系及目的，或
      未遵守一般經驗及論理法則，或顯然逾越裁量，或濫用裁
      量等違法情事之外，並不得任意指摘其量刑違法（最高法
      院80年台非字第473號、75年台上字第7033號、72年台上
      字第6696號、72年台上字第3647號著有判例可資參照）。
      準此，法官量刑如非有上揭明顯違法之情事，自不得擅加
      指摘其違法或不當。
（二）經查，原判決就被告之科刑部分，業已詳細說明，並已審
      酌告訴人因此所受之損害及被告未與告訴人和解之情形，
      顯已依其行為責任為基礎，斟酌刑法第57條各款所列情狀
      而為刑之量定。原判決審酌上情而量處被告拘役40日，經
      核並無量刑輕重相差懸殊等裁量權濫用之情形。檢察官以
      上開情詞認原審量刑過輕，提起上訴，為無理由，應予駁
      回。
據上論斷，應依刑事訴訟法第455條之1第1項、第3項、第364條
、第373條、第368條，判決如主文。
本案經檢察官簡靜玉聲請簡易判決處刑，檢察官楊麒嘉到庭執行
職務。
中　　華　　民　　國　　111 　年　　3 　　月　　24　　日
                  刑事第八庭  審判長法　官  謝其達
　　　　　　　　　　　　　　　　　　法　官  盧伯璋
　　　　　　　　　　　　　　　　　　法　官  鄭諺霓
上列正本證明與原本無異。
本件不得上訴。
中　　華　　民　　國　　111 　年　　3 　　月　　24　　日
                                    書記官  林美足